【裁判字號】    89,易,2599
【裁判日期】    891226
【裁判案由】    家庭暴力罪之傷害
【裁判全文】
臺灣桃園地方法院刑事判決                        八十九年度易字第二五九九號
    公  訴  人  臺灣桃園地方法院檢察署檢察官
    被      告  甲○○
右列被告等因家庭暴力傷害案件，經檢察官提起公訴（八十九年度偵字第一二五三五
號），本院判決如左：
        主  文
甲○○傷害人之身體，處有期徒刑參月，如易科罰金，以佰元折算壹日。扣案之水
果刀及菜刀各壹把均沒收。
    事  實
一、甲○○與乙○○二人係兄弟關係，為家庭暴力防治法第三條所稱之家庭成員，於
    民國八十九年八月十八日晚上十時三十分許，甲○○於飲酒後回到桃園縣桃園市
    ○○里○鄰○○路六九一號住處一樓，即因細故與乙○○發生爭執，甲○○竟基
    於傷害人身體之犯意，先至其住處二樓持其所有之菜刀及水果刀各一把後，再下
    樓朝乙○○揮砍，致乙○○因此受有右肩撕裂傷併鼻擦傷之傷害，乙○○旋即報
    警在上址查獲甲○○，並扣得上開水果刀及菜刀各一把。
二、案經被害人乙○○訴由桃園縣警察局桃園分局報請臺灣桃園地方法院檢察署檢察
    官偵查起訴。
        理  由
一、訊據被告甲○○固承認於酒後因細故與乙○○發生爭執，惟矢口否認右揭犯行，
    辯稱：伊不知道是否有砍到乙○○，因當時伊被父母架住云云。惟查：右揭犯罪
    情事，業據告訴人乙○○指訴甚詳，並經證人許金玉於警訊中證述屬實，且有敏
    盛綜合醫院診斷證明書一份附卷，及水果刀及菜刀各一把扣案可稽；參諸被告自
    承當時持刀與告訴人發生爭執，且被其父母架住等情，若其未持刀朝告訴人揮砍
    ，告訴人斷無受傷之理，是被告所辯顯係事後卸責之詞，委無足採。是以，本案
    事證明確，被告之犯行堪以認定。
二、核被告甲○○所為，係犯刑法第二百七十七條第一項之傷害罪，亦屬家庭暴力防
    治法第二條第二項之家庭暴力罪。爰審酌被告之犯罪動機、目的、品行、犯罪後
    之態度、被害人所受傷勢之輕重等一切情狀，量處如主文所示之刑，並諭知易科
    罰金折算之標準，以資懲儆。
三、扣案之水果刀及菜刀各一把，均係被告所有，且供犯罪所用之物，爰依刑法第三
    十八條第一項第二款之規定，併予宣告沒收。
據上論斷，應依刑事訴訟法第二百九十九條第一項前段，刑法第二百七十七條第一項
、第四十一條、第三十八條第一項第二款，罰金罰鍰提高標準條例第一條前段、第二
條，判決如主文。
本案經檢察官呂理銘到庭執行職務。
中      華      民      國    八十九    年     十二     月    二十六    日
                                臺灣桃園地方法院刑事第二庭
                                            法  官 曾  正  耀
右正本證明與原本無異。
如不服本判決，應於判決送達後十日內，向本院提出上訴狀。
                                            書記官 蘇     萱
中      華      民      國       八十九     年   十二     月   二十六   日
附論罪科刑依據之法條：
刑法第二百七十七條第一項
傷害人之身體或健康者，處三年以下有期徒刑、拘役或一千元以下罰金。


司法院資訊處製作；財團法人民間司法改革基金會備份。
